臺灣臺南地方法院刑事判決　　　　　　　95年度易字第1570號
公　訴　人　臺灣臺南地方法院檢察署檢察官
被　　　告　甲○○
　　　　　　　　　　（另案
上列被告因竊盜案件，經檢察官提起公訴（九十五年度偵字第一
七四二八號、第一七六五八號），被告於準備程序中為有罪之陳
述，本院合議庭裁定由受命法官獨任進行簡式審判程序，判決如
下：
    主  文
甲○○竊盜，處拘役貳拾日，如易科罰金，以新臺幣壹仟元折算
壹日；又竊盜，處拘役貳拾日，如易科罰金，以新臺幣壹仟元折
算壹日；又攜帶兇器竊盜，處有期徒刑陸月，扣案之鐵鎚壹支、
手套壹只均沒收；又竊盜，處拘役貳拾日，如易科罰金，以新臺
幣壹仟元折算壹日；又竊盜，處有期徒刑貳月。就拘役部分應執
行拘役伍拾日，如易科罰金，以新臺幣壹仟元折算壹日。就有期
徒刑部分應執行有期徒刑柒月。扣案之鐵鎚壹支、手套壹只均沒
收。
    事  實
一、甲○○分別意圖為自己不法之所有，基於竊取之犯意，先後
    為下述行為：
  (一)於民國九十五年十一月十八日中午十二時四十分許，在臺南
    市○區○○街二十號「全家便利商店」前，見停放該處丁○○所有之車牌號碼四二六二─ＬＷ號自用小貨車車門未上鎖
    有機可乘，旋徒手竊取車內之黑色外套一件（價值約新臺幣
    五百元）及地圖四本（價值約一千三百五十元，業經甲○○
    事後丟棄，未扣案），得手後逃逸。
  (二)又於同年月二十三日晚上十時許，在臺南市○區○○路五段
    三九五巷二十號前約四十公尺處，見停放該處之車牌號碼七
    Ｃ─七二九七號自用小客車之玻璃窗有破洞（已遭不明人士
    打破）有機可乘，旋徒手竊取車內之複合商店面額新臺幣（
    下同）十元之折價券三張、面額一百元之無鉛汽油加油券四
    張、面額四百元之無鉛汽油加油券三張，得手後逃逸。
  (三)復於同年月二十三日晚上十時三十分許，在臺南市○區○○
    路五段三九五巷二十號前，趁四下無人有機可乘，旋戴上手
    套，持客觀上足以危害人之生命、身體、安全之兇器鐵鎚一
    支，將停放該處為丙○○所有之車牌號碼ＰＲ─七一一號營
    業小客車之左前車窗玻璃打破，致不堪使用（所涉毀損部分
    未據告訴）後，竊取車內之高速公路回數票五張、一元硬幣
    十二枚、七星牌香菸一包、義警服務證及麒麟聯盟會員證各
    一枚得手，正欲離去之際，為丙○○發覺後報警逮獲，並在
    其身上扣得丙○○所有之高速公路回數票五張、一元硬幣十
    二枚、七星牌香菸一包、義警服務證及麒麟聯盟會員證各一
    枚（已發還丙○○具領）及甲○○所有之鐵鎚一支、手套一
    只，另扣得上開折價券三張、加油券共七張（未經被害人領
    回）。
  (四)再於同年月二十九日上午十一時二十分許，在臺南市○區○○路五段二七六巷十八號前，見停放該處戊○○所有之車牌
    號碼四０三三─ＧＦ號自用小客車車門未上鎖有機可乘，旋
    徒手竊取車內之咖啡色皮夾一個（內有戊○○之身分證、汽
    車駕照、健保卡及臺南第三信用合作社提款卡各一枚）、長
    壽七號香菸一包及打火機一個，得手後逃逸。
  (五)繼於同年月二十九日中午十二時許，在臺南市○區○○路五
    段二七六巷二十八號前，見停放該處乙○○所有之車牌號碼
    ＴＧ─六０九八號自用小客車鑰匙未取下有機可乘，旋徒手
    將之發動竊取得手逃逸而去，為乙○○發覺沿路追趕，甲○○遂於途中棄車逃逸，然為乙○○追上，並經警隨後趕到當
    場逮獲，扣得上開丁○○所有之黑色外套一件（已發還丁○○具領）、戊○○所有之咖啡色皮夾一個（內戊○○之身分
    證、汽車駕照、健保卡及臺南第三信用合作社提款卡各一枚
    ）、長壽七號香菸一包、打火機一個（已發還戊○○具領）
    及乙○○所有之車牌號碼ＴＧ─六０九八號自用小客車一輛
    （已發還乙○○具領）。
二、案經臺南市警察局第五分局報請臺灣臺南地方法院檢察署檢
    察官偵查起訴。
    理  由
一、本案被告甲○○所犯均係死刑、無期徒刑、最輕本刑為三年
    以上有期徒刑以外之罪，亦非屬高等法院管轄之第一審案件
    ，其於準備程序程序進行中就被訴事實為有罪之陳述，經法
    官告知簡式審判程序之旨，並聽取公訴人及被告之意見後，
    由合議庭裁定進行簡式審判程序，故不受同法第一百五十九
    條第一項、第一百六十一條之二、第一百六十一條之三、第
    一百六十三條之一及第一百六十四條至第一百七十條所規定
    證據能力認定及調查方式之限制，合先敘明。
二、上揭犯罪事實，迭據被告於警詢、偵訊、本院準備程序及審
    理程序中自白承認，且經證人即被害人丁○○、丙○○、戊○○及乙○○分別於警詢中證述綦詳，並有扣押物品清單、
    、贓物認領保管單共四紙及照片共十四張在卷可稽，並有鐵
    鎚一支、手套一只、折價券三張及加油券共七張扣案可憑，
    足認被告之任意性自白確與事實相符，堪以採信。本案事證
    明確，被告犯行堪予認定，應依法論科。
三、論罪科刑：
  (一)核被告就事實欄一(一)(二)(四)(五)所為，均係犯刑法第三百二十條
    第一項之竊盜罪，就事實欄一(三)所為，係犯刑法第三百二十
    一條第一項第三款之攜帶兇器竊盜罪。
  (二)被告所犯上述五罪之間，係在不同之時間、地點分別竊得，
    顯見其犯意各別，行為互殊，應予分論併罰。
  (三)爰審酌被告前有妨害兵役治罪條例、動產擔保交易法等前科
    紀錄，素行不佳，有臺灣高等法院被告前案紀錄表在卷足參
    ，其正值壯年且四肢健全，竟不思憑己力以正途賺取財物，
    反而希冀不勞而獲，然其教育程度僅國中肄業，智識程度不
    高，犯後復坦承全部犯行，態度良好，各次竊得之財物除事
    實欄一(五)之自用小客車價值較高外，其餘尚屬輕微，且部分
    贓物已發還予被害人具領等一切情狀，分別量處如主文所示
    之刑及諭知易科罰金之折算標準，並就事實欄一(一)(二)(四)所處
    拘役定其應執行之刑及諭知易科罰金之折算標準，及就事實
    欄一(三)(五)所處有期徒刑定其應執行之刑。又依刑法第四十一
    條第二項之規定，係指僅定執行刑後未逾有期徒刑六月者，
    始仍有適用刑法第四十一條第一項前段予以易科罰金之餘地
    ，本案就有期徒刑部分因所定應執行之刑已逾六月，自不得
    易科罰金，附此敘明。
  (四)扣案之鐵鎚一支及手套一只，均係被告所有供犯事實欄一(三)
    攜帶兇器竊盜罪所用之物，業據被告供明在卷，爰均依刑法
    第三十八條第一項第二款規定宣告沒收。至扣案之折價券三
    張及加油券共七張，係屬事實欄一(二)之被害人所有，本院無
    從宣告沒收，附此敘明。
據上論斷，應依刑事訴訟法第二百七十三條之一第一項、第二百
九十九條第一項前段，刑法第三百二十條第一項、第三百二十一
條第一項第三款、第五十一條第五款、第六款、第三十八條第一
項第二款，刑法施行法第一條之一第一項、第二項前段，判決如
主文。
本案經檢察官黃信勇到庭執行職務。
中　　華　　民　　國　　96　　年　　4 　　月　　23　　日
　　　　　　　　　刑事第五庭    法  官  張婷妮
以上正本證明與原本無異。
如不服本判決，應於收受送達後10日內向本院提出上訴書狀（應
附繕本）。
　　　　　　　　　　　　　　　　書記官  陳姿利
中　　華　　民　　國　　96　　年　　4 　　月　　24　　日
附錄本案論罪科刑法條
中華民國刑法第三百二十條第一項
意圖為自己或第三人不法之所有，而竊取他人之動產者，為竊盜
罪，處五年以下有期徒刑、拘役或五百元以下罰金。
中華民國刑法第三百二十一條第一項第三款
犯竊盜罪而有左列情形之一者，處六月以上、五年以下有期徒刑
：
三  攜帶兇器而犯之者。
